臺灣嘉義地方法院刑事判決　　　　　　 94年度簡上字第137號
上　訴　人　臺灣嘉義地方法院檢察署檢察官
被　　　告　乙○○
上列上訴人因竊盜案件，不服本院嘉義簡易庭中華民國94年6月2
日94年度嘉簡字第690號第一審刑事簡易判決（聲請簡易判決處
刑案號：臺灣嘉義地方法院檢察署94年度偵字第2298號），提起
上訴，及併案審理（臺灣嘉義地方法院檢察署94年度偵字第3509
號)本院管轄之第二審合議庭判決
如左：
    主  文
原判決撤銷。
乙○○行使偽造私文書，足以生損害於他人，累犯，處有期徒刑
陸月，如易科罰金以佰元折算壹日。
    事  實
一、袁志清前有多項前案，最近一次因：
(一)、違反毒品危害防制條例案件，經本院於民國90年6月18日判
    處有期徒刑8月確定（確定日期為90年7月9日）。
(二)、又因違反毒品危害防制條例案件，經本院於91年4月12日分
    別判處有期徒刑1年4月及9月確定（確定日期為91年4月29日
    ），該2案並合併定其應執行刑2年。
(三)、上開3案接續執行，甫於93年7月19日因縮短刑期假釋出獄，
    繼於94年1月25日因縮刑期滿，在所餘刑期內，未經撤銷假
    釋，而以已執行論，仍不知悔悟。
二、本案部分：
(一)、乙○○意圖為自己不法之所有，基於竊盜之概括犯意，先於
    94 年3月7日凌晨3時16分許，在嘉義縣新港鄉○○村○○路
    27 號前，見甲○○所管有之1部車牌號碼2B—1355號自用小
    貨車未熄火停放該處，竟進入該車駕駛座內，發動引擎將該
    車竊取後供己使用。
(二)、嗣乙○○於同日凌晨3時30分許，駕駛該車不慎撞及位於嘉
    義縣新港鄉○○村○○路73巷1號前之鐵皮屋簷，而下車逃
    逸。後經該屋主林榮霏報警處理，始循線查獲上情。
三、併案部分：
(一)、乙○○復承前竊盜之概括犯意，於94年5月26日中午12時26
    分前某時，先無故侵入其祖父丙○所住居位於嘉義縣新港鄉
    潭大村3鄰23號（無故侵入住宅部分未據告訴，又乙○○固
    亦設籍住居於該址，惟與丙○係各有住屋，非同一屋宅），
    ，再於該屋內電視機下之櫥櫃內，以徒手方式竊取丙○之1
    本新港農會存摺（存摺號碼：000-0000-00-0000000）及1顆
    印章。
(二)、嗣竊取得手後，乙○○旋於94年5月26日中午12時26分許持
    丙○所有該本存摺及該顆印章，前去嘉義縣新港鄉新港農會
    ，另基於行使偽造私文書及詐欺取財之犯意，在嘉義縣新港
    農會活期儲蓄存款取款憑條上填載提領新台幣（下同）5萬
    元，並盜用丙○之前顆印章於該紙存款取款憑條上，足以生
    損害於丙○，嗣偽造完成後，尋向嘉義縣新港農會儲匯人員
    提出行使之，並使該人員因此陷於錯誤，因此交付5萬元予
    乙○○。後因丙○經由農會人員告知及察覺上開存摺及印章
    不見蹤影，始知上情。
四、案經嘉義縣警察局民雄分局報請臺灣嘉義地方法院檢察署檢
    察官偵查後聲請簡易判決處，及丙○訴由嘉義縣警察局民雄
    分局報請臺灣嘉義地方法院檢察署檢察官偵查後聲請併案審
    理。
    理  由
壹、程序部分：
一、對於簡易判決有不服者，得上訴於管轄之第二審地方法院合
    議庭。第一項之上訴，準用第三編第一章及第二章之規定。
    被告合法傳喚，無正當之理由不到庭者，得不待其陳述，逕
    行判決。刑事訴訟法第455條之1第1項、第3項、第371條分
    別定有明文。
二、查被告乙○○係住居於嘉義縣新港鄉潭大村3鄰潭仔乾23號
    ，業據其先後於警詢時供承在卷，並有個人基本資料查詢結
    果及其所提出之和解書各1紙在卷可稽。惟被告於94年8月19
    日經本院合法寄存於嘉義縣警察局民雄分局安和派出所後，
    有本院送達證書1紙在卷足憑，於94年9月22日審理期日，無
    正當理由，未到庭應訊受審，參照前開說明，爰不待其陳述
    ，逕行審理判決，於此合先敘明。
貳、認定犯罪事實所憑之證據及其認定之理由：
一、本案部分：
(一)、訊據被告乙○○對於伊有於94年3月7日凌晨3時16分許，在
    嘉義縣新港鄉○○村○○路27號前，見被害人甲○○所管有
    之1部車牌號碼2B—1355號自用小貨車未熄火停放該處，竟
    進入該車駕駛座內，發動引擎竊取該車乙節，業於警詢時供
    承不諱。
(二)、被害人即證人甲○○於警詢時亦證稱：2B—1355號自用小貨
    車，係於94年3月7日凌晨3時16分許，在嘉義縣新港鄉○○
    村○○路27號前失竊，又因當時僅被告1人在中日超商內，
    故應係被告所為。
(三)、證人林榮霏於警詢時亦證稱：94年3月7日凌晨3時30分許，
    其住家嘉義縣新港鄉○○村○○路73巷1號前之鐵皮屋簷，
    遭該部2B—1355號自用小貨車撞及，其聽到聲音旋外出察看
    ，即見被告自該部車輛跑下來，其呼叫被告，但被告均未回
    應等語。
(四)、此外，並有監視錄影器翻拍照片、車輛竊盜車牌失竊資料個
    別查詢報表、查詢車輛認可資料及車籍作業系統—查詢認可
    資料各1份在卷可資佐證。
(五)、被告事後於94年4月24日，有因於94年3月7日凌晨3時30分許
    撞及證人林榮霏住家之鐵皮屋簷，而以4600元與證人林榮霏
    達成和解乙節，亦有被告所呈之和解書1紙在卷足參，足認
    證人林榮霏所證確屬實情。
(六)、2B—1355號自用小貨車既係證人甲○○所管有，被告既未獲
    得證人甲○○之同意或授權，率而趁該車輛未熄火之際，進
    入駕駛座內發動引擎駛離證人甲○○所停置之處，其有破壞
    他人之持有，建立自己之持有，及不法所有之意圖甚明。
(七)、綜上所述，被告本案部分之竊盜犯行，洵堪認定。
二、併案部分：
(一)、被告就伊有於告訴人即證人丙○住居之電視機之櫥櫃下拿取
    證人丙○之存摺及印章，復前去新港農會提領5萬元乙節，
    業於警詢時供承不諱。
(二)、證人丙○於警詢時亦證稱，其於94年5月27日上午8時許，前
    去新港農會，該農會櫃檯人員告知，被告於昨日即5月26日
    有前來提領5萬元，且經其指認，翻拍照片中提領5萬元之人
    確即係被告無訛。
(三)、證人丙○係被告之祖父，份屬至親關係，其應無設詞構陷被
    告之理，故其證詞供述，應堪採信。
(四)、此外，復有翻拍照片2幀、被害報告1紙、證人丙○所有之存
    摺影本1紙、嘉義縣新港鄉農會活期儲蓄存款取款憑條1紙在
    卷足憑。
(五)、被告固辯稱，伊係因一時急用，始未經證人丙○同意或授權
    前去新港農會提領5萬元云云。查被告既認識存摺及印章係
    證人丙○所有，仍破壞證人丙○對該等物品之持有支配關係
    ，而建立自己之持有支配關係，使自己立於如所有人之支配
    地位，其有不法所有之意圖甚明，況「一時情急」，僅係被
    告竊取存摺、印章，詐領存款之遠因及動機，尚不得因此而
    遽否定被告之犯罪故意。
(六)、綜上所述，被告併案部分之犯行，亦堪認定。
、適用之法律及合併審理之理由：
一、本案部分：核被告此部分所為係犯刑法第320條第1項之普通
    竊盜罪。
二、併案部分：
(一)、取款憑條乃金融機成為便利存款人取款印好任人索取填寫，
    非可流通市面得以自由轉讓，祇屬私文書之一種，不能認為
    有價證券。又盜用印章，為偽造私文書之階段行為，不另成
    立罪名，偽造之後即持向金融機構取款，已達行使程度，並
    達詐欺取款之目的（最高法院49年台上字第1409號判例可資
    參照）。
(二)、核被告併案部分所為係犯刑法第320條第1項之普通竊盜罪、
    第216條、210條之行使偽造私文書罪、第339條第1項之詐欺
    取財罪。
三、
(一)、被告於本案及併案部分所涉2次竊盜犯行，時間緊接，所犯
    罪名相同，顯係出於概括之犯意為之，為連續犯，應依刑法
    第56規定以一罪論，並加重其刑。
(二)、被告所涉竊盜、行使偽造私文書與詐欺取財3罪間，有方法
    結果之牽連關係（最高法院49年台上字第1409號判例參照）
    ，應依刑法第55條之規定，從一重之行使偽造私文書罪處斷
    。
(三)、併案部分之竊盜罪與本案部分之竊盜罪，既有連續犯裁判上
    一罪之關係，併案部分所涉之3罪間復有牽連犯裁判上一罪
    之關係，於訴訟法上為一個刑罰權之客體，本院自得併予審
    判。
四、查被告前有多項前案，最近一次因：
(一)、違反毒品危害防制條例案件，經本院於90年6月18日判處有
    期徒刑8月確定（確定日期為90年7月9日）。
(二)、又因違反毒品危害防制條例案件，經本院於91年4月12日分
    別判處有期徒刑1年4月及9月確定（確定日期為91年4月29日
    ），該2案並合併定其應執行刑2年。
(三)、該3案接續執行，甫於93年7月19日因縮短刑期假釋出獄，繼
    於94年1月25日因縮刑期滿，在所餘刑期內，未經撤銷假釋
    ，而以已執行論。有臺灣高等法院被告全國前案紀錄表1紙
    附卷可稽，其受有期徒刑執行完畢後，5年以內再犯有期徒
    刑以上之本罪，為累犯，應依刑法47條之規定加重其刑。
肆、科刑時就刑法第57條規定事項所審酌之情形：爰審酌被告之
    犯罪之動機、目的、犯罪時所受之刺激、犯罪之手段、品行
    不佳，前有多次前案紀錄，智識程度，與被害人之關係。
    犯罪所生之危險或損害尚難謂為過鉅，及犯罪後之態度尚佳
    等一切情況，量處如主文所示之刑，並諭知易科罰金之折算
    標準，以資懲戒。
伍、撤銷改判之理由：原審予以論罪科刑固非無見，惟原審既未
    及審酌併案部分，容有未洽，上訴意旨所指，難謂無據，應
    由本院予以撤銷改判，以求允適。
陸、據上論斷，應依刑事訴訟法第455條之1第1項、第3項、第
    371 條、第369條第1項前段、第364條、第299條第1項前段
    ，刑法第320條第1項、第216條、第210條、第339條第1項、
    第55條、第47條、第41條第1項前段，罰金罰鍰提高標準條
    例第1條前段、第2條，判決如主文。
本案經檢察官陳美君到庭執行職務。
中　　華　　民　　國　　94　　年　　9 　　月　　30　　日
                  刑事第五庭    審判長法　官  林信旭
                                      法  官  蔡憲德
                                      法  官  蘇姵文
上列正本證明與原本無異。
本件不得上訴。
中　　華　　民　　國　　94　　年　　9 　　月　　30　　日
                        　          　書記官　賴琪玲
